【裁判字號】    97,易,177
【裁判日期】    970530
【裁判案由】    竊盜
【裁判全文】
臺灣花蓮地方法院刑事判決               97年度易字第177號
公  訴  人  臺灣花蓮地方法院檢察署檢察官
被      告  乙○○
            甲○○
上列被告因竊盜案件，經檢察官提起公訴（97年度偵字第1569號
、第1577號、第1601號、第1697號、第1771號、第1854號），被
告於準備程序進行中，就被訴事實為有罪之陳述，經本院裁定改
行簡式審判程序，並判決如下：
    主  文
乙○○犯如附表編號一至八所示之罪，均累犯，各處如附表主文
欄所示之刑，應執行有期徒刑拾壹月及拘役伍拾日，拘役部分如
易科罰金，以新臺幣壹仟元折算壹日。
甲○○犯如附表編號一、三、四、五、七、八所示之罪，均累犯
，各處如附表主文欄所示之刑，應執行有期徒刑柒月及拘役貳拾
日，拘役部分如易科罰金，以新臺幣壹仟元折算壹日。
    事實及理由
一、本件犯罪事實及證據，除補充如下外，其餘均引用附件起訴
    書之記載。
  (一)犯罪事實部分：於犯罪事實一、行首補充「乙○○前於民國
    94年間因竊盜案件，經本院判處有期徒刑6 月確定，於94年
    12月30日易科罰金執行完畢；甲○○前於94年間亦因竊盜案
    件，經本院判處有期徒刑5月確定，於95年4月20日易科罰金
    執行完畢。且分別為持有身心障礙手冊之輕度及中度智能障
    礙者，其對外界之知覺、理會、辨識行為違法及依其辨識而
    行為之能力，明顯低於一般人之平均程度，皆達精神耗弱之
    程度，詎均不知警惕，復涉下列犯行。」；於犯罪事實六、
    末行補充「乙○○在員警尚未發覺其涉犯罪事實四、五、六
    之犯行前；甲○○亦在員警尚未發覺其涉犯罪事實五、六之
    犯行前，即均主動供出上揭犯行，而自首接受裁判。」。
  (二)證據部分補充：「被告乙○○、甲○○於本院準備程序及審
    理時之自白」。
二、核被告2 人所為，各係犯如附表所犯法條及罪名欄所示之罪
    。被告2 人就犯罪事實一、三、五、六之犯行，均有犯意聯
    絡及行為分擔，皆為共同正犯。被告2 人共同或被告乙○○
    單獨一人所為各該竊盜犯行，犯意各別，行為互殊，均應分
    論併罰。被告乙○○前於94年間因竊盜案件，經本院判處有
    期徒刑6 月確定，於94年12月30日易科罰金執行完畢；甲○
    ○前於94年間亦因竊盜案件，經本院判處有期徒刑5 月確定
    ，於95年4 月20日易科罰金執行完畢，此有臺灣高等法院被
    告前案紀錄表2份在卷可查，被告2人受徒刑執行完畢後， 5
    年內故意再犯本件有期徒刑以上之各罪，均為累犯，皆應依
    刑法第47條第1 項之規定加重其刑。又被告乙○○、甲○○
    分別為輕度、中度智能智障者，有被告2 人之中華民國身心
    障礙手冊影本各1紙在卷可查，是被告2人應屬身心障礙者保
    護法第3條第1項所稱「身心障礙者」無疑，且依據本院當庭
    所見所聞，被告2 人之理解、表達、反應能力，均較常人明
    顯低落，足證被告2 人行為情狀異於常人，顯係因受智能障
    礙之影響，致對於外界事務知覺、理會及判斷作用呈現較普
    通人之平均程度顯然減退，已達精神耗弱程度，爰均依刑法
    第19條第2 項規定減輕其刑。再者，被告乙○○在其所涉犯
    罪事實四、五、六之犯行；被告甲○○在其所涉犯罪事實五
    、六之犯行，均於未有偵查犯罪職權之公務員發覺前，即主
    動供出而願意接受裁判，有員警蔡明宗及楊信忠分別所填載
    之花蓮縣警察局吉安分局犯罪嫌疑人自首情形紀錄表各1 紙
    在卷可憑，是被告2 人上揭所犯合於自首之要件，爰均依刑
    法第62條前段規定遞減其刑。至被告2 人所共涉犯罪事實一
    、三之犯行，已先由被告乙○○友人楊嘉偉告知警方，嗣由
    員警循線查獲，另被告乙○○所涉犯罪事實二之犯行，則係
    由員警查贓時查獲等情，有員警向宏基及林健隆分別所填載
    之花蓮縣警察局吉安分局及花蓮分局犯罪嫌疑人自首情形紀
    錄表各1紙在卷可憑，是被告2人雖坦承上揭部分犯行，惟尚
    不符合自首之規定，附此說明。爰審酌被告2 人已有竊盜前
    科，均素行欠佳，正值青壯，卻不思從事正當工作賺取財物
    ，為圖一己之便，而為上揭犯行，不僅侵害他人財產法益，
    亦危害社會治安，顯見被告2人法治觀念淡薄，惟念被告2人
    囿於智能上障礙，惡性較諸常人行竊為輕，且所竊財物價值
    尚微，及被告2 人犯後坦承犯行之態度等一切情狀，分別從
    輕量處如主文所示之刑，拘役部分並諭知易科罰金之折算標
    準，暨定應執行刑，以示懲儆。至被告2 人行竊所用之螺絲
    起子，並未扣案，復無證據證明現尚存在，為免將來執行困
    難，爰不另為沒收之諭知，併此敘明。
三、依刑事訴訟法第299條第1項前段、第273條之1第1項、第
    310條之2、第454條，刑法第28條、第320條第1項、第321條
    第1項第2款、第3款、第51條第5款、第6款、第47條第1項、
    第19條第2項、第62條前段、第41條第1項前段，刑法施行法
    第1條之1，判決如主文。
四、如不服本判決，得於收受判決正本後10日內，向本院提起上
    訴（上訴狀應記載具體上訴理由並應抄附繕本）。
本案經檢察官張立中到庭執行職務
中    華    民    國    97    年    5     月    30    日
                  刑事第二庭  法  官  吳韻馨
上列正本證明與原本無異。
如對本判決不服，應於送達後10日內，向本院提出上訴狀（上訴
狀應記載具體上訴理由並應抄附繕本）告訴人或被害人如對於本
判決不服者，應具備理由請求檢察官上訴，其上訴期間之計算係
以檢察官收受判決正本之日期為準。
中    華    民    國    97    年    5     月    30    日
                              書記官
附表：
┌──┬───────┬───┬───────────┬──────────────┐
│編號│  犯罪時間    │行為人│所犯法條及罪名        │  主文                      │
├──┼───────┼───┼───────────┼──────────────┤
│一  │97年2月3日（即│乙○○│刑法第321條第1項第2款 │乙○○、甲○○共同犯踰越牆垣│
│    │犯罪事實一）  │甲○○│之踰越牆垣竊盜罪。    │竊盜罪，均累犯，各處有期徒刑│
│    │              │      │                      │肆月。                      │
├──┼───────┼───┼───────────┼──────────────┤
│二  │97年2月4日（即│乙○○│刑法第321條第1項第2款 │乙○○犯踰越牆垣竊盜罪，累犯│
│    │犯罪事實二    │      │之踰越牆垣竊盜罪。    │，處有期徒刑肆月。          │
├──┼───────┼───┼───────────┼──────────────┤
│三  │97年2月21日（ │乙○○│刑法第320條第1項之竊盜│乙○○、甲○○共同犯竊盜罪，│
│    │即犯罪事實三）│甲○○│罪。                  │均累犯，各處拘役拾日，如易科│
│    │              │      │                      │罰金，皆以新臺幣壹仟元折算壹│
│    │              │      │                      │日。                        │
├──┼───────┼───┼───────────┼──────────────┤
│四  │97年2月22日（ │乙○○│刑法第320條第1項之竊盜│乙○○、甲○○共同犯竊盜罪，│
│    │即犯罪事實三）│甲○○│罪。                  │均累犯，各處拘役拾日，如易科│
│    │              │      │                      │罰金，皆以新臺幣壹仟元折算壹│
│    │              │      │                      │日。                        │
├──┼───────┼───┼───────────┼──────────────┤
│五  │97年2月23日（ │乙○○│刑法第320條第1項之竊盜│乙○○、甲○○共同犯竊盜罪，│
│    │即犯罪事實三）│甲○○│罪。                  │均累犯，各處拘役拾日，如易科│
│    │              │      │                      │罰金，皆以新臺幣壹仟元折算壹│
│    │              │      │                      │日。                        │
├──┼───────┼───┼───────────┼──────────────┤
│六  │97年2月23日（ │乙○○│刑法第320條第1項之竊盜│乙○○犯竊盜罪，累犯，處拘役│
│    │即犯罪事實四）│      │罪。                  │拾日，如易科罰金，以新臺幣│
│    │              │      │                      │壹仟元折算壹日。            │
├──┼───────┼───┼───────────┼──────────────┤
│七  │97年3月1日（即│乙○○│刑法第321條第1項第2、3│乙○○、甲○○共同犯攜帶兇器│
│    │犯罪事實五）  │甲○○│款之攜帶兇器、踰越牆垣│、踰越牆垣竊盜罪，均累犯，各│
│    │              │      │竊盜罪。              │處有期徒刑月。            │
├──┼───────┼───┼───────────┼──────────────┤
│八  │97年3月2日（即│乙○○│刑法第321條第1項第2、3│乙○○、甲○○共同犯攜帶兇器│
│    │犯罪事實六）  │甲○○│款之攜帶兇器、踰越牆垣│、踰越牆垣竊盜罪，均累犯，各│
│    │              │      │竊盜罪。              │處有期徒刑月。            │
└──┴───────┴───┴───────────┴──────────────┘
附錄本判決論罪之法律條文：
中華民國刑法第320條：
（普通竊盜罪、竊佔罪）
意圖為自己或第三人不法之所有，而竊取他人之動產者，為竊盜
罪，處 5 年以下有期徒刑、拘役或 5 百元以下罰金。
意圖為自己或第三人不法之利益，而竊佔他人之不動產者，依前
項之規定處斷。
前二項之未遂犯罰之。
中華民國刑法第321條：
（加重竊盜罪）
犯竊盜罪而有左列情形之一者，處六月以上、五年以下有期徒刑
：
一、於夜間侵入住宅或有人居住之建築物、船艦或隱匿其內而犯
    之者。
二、毀越門扇、牆垣或其他安全設備而犯之者。
三、攜帶兇器而犯之者。
四、結夥三人以上而犯之者。
五、乘火災、水災或其他災害之際而犯之者。
六、在車站或埠頭而犯之者。
前項之未遂犯罰之。


司法院資訊處製作；財團法人民間司法改革基金會備份。
